臺灣基隆地方法院刑事判決              100年度訴字第549號
公  訴  人  臺灣基隆地方法院檢察署檢察官
被      告  王秋龍
上列被告因違反毒品危害防制條例案件，經檢察官提起公訴（10
0 年度毒偵字第1502號），被告就被訴事實為有罪之陳述，本院
合議庭裁定由受命法官獨任進行審判，經改依簡式審判程序審理
後判決如下：
    主  文
王秋龍施用第一級毒品，累犯，處有期徒刑捌月；又施用第二級
毒品，累犯，處有期徒刑肆月。應執行有期徒刑拾月。
    事  實
一、王秋龍前因施用毒品案件，先後2 次經本院裁定送觀察、勒
    戒後，均認無繼續施用毒品之傾向，分別於民國88年3 月5
    日、88年8 月31日釋放出所，並由臺灣基隆地方法院檢察署
    檢察官各以88年度偵字第1291號、第3381號及88年度毒偵字
    第155 號為不起訴處分確定。又因施用毒品案件，經本院裁
    定送強制戒治（於90年8 月13日期滿執行完畢），並經本院
    以89年度訴字第44號判決判處有期徒刑7 月、6 月，應執行
    有期徒刑1 年確定。再因違反槍砲彈藥刀械管制條例，經臺
    灣高等法院以89年度上訴字第3151號判決判處有期徒刑8 月
    確定。其因上開2 案件所處之刑，嗣經臺灣高等法院以90年
    度聲字第2291號裁定應執行有期徒刑1 年7 月確定。復因違
    反毒品危害防制條例、偽造文書等案件，分別經臺灣士林地
    方法院以89年度訴字第171 號判決判處應執行有期徒刑10月
    、本院以90年度易更一字第3 號判決判處有期徒刑3 月、本
    院以90年度訴字第191 號判決判處應執行有期徒刑1 年3 月
    、本院以90年度基簡字第243 號簡易判決判處有期徒刑6 月
    確定，上開案件所處之刑，嗣經本院裁定應執行有期徒刑2
    年8 月確定。上揭各罪經法院裁定應執行有期徒刑1 年7 月
    、2 年8 月部分接續執行，而於93年11月5 日縮短刑期假釋
    出監，惟假釋中因再犯施用毒品案件，經本院以94年度訴字
    第834 號判決判處有期徒刑9 月、4 月，應執行有期徒刑1
    年確定，嗣經本院以96年度聲減字第205 號裁定減刑後應執
    行有期徒刑6 月確定，並撤銷原假釋，而與前開撤銷假釋執
    行殘刑1 年1 月29日接續執行，迄於96年7 月20日易科罰金
    執行完畢。復因施用毒品案件，經本院以97年度訴字第372
    號判決判處有期徒刑10月、以97年度訴字第743 號判決判處
    應執行有期徒刑1 年確定，嗣經本院以98年度聲字第90號裁
    定應執行有期徒刑1 年4 月確定；再因施用毒品案件，經本
    院以97年度訴字第1661號判決判處有期徒刑8 月確定，上開
    各罪接續執行，而於99年2 月10日假釋出監併付保護管束，
    嗣於同年7 月27日保護管束期滿未經撤銷假釋，其餘有期徒
    刑未執行部分視為執行完畢。
二、詎其猶不知悔改戒除毒癮，復基於施用第二級毒品之犯意，
    於100 年6 月2 日下午5 時許，在基隆市○○區○○路143
    號住處，以將第二級毒品甲基安非他命置入玻璃球吸食器內
    加熱燒烤，吸食所產生煙霧之方式，施用甲基安非他命1 次
    。又基於施用第一級毒品海洛因之犯意，於施用上揭第二級
    毒品後約隔5 分鐘，在上址住處，以將第一級毒品海洛因滲
    入香菸後點燃之方式，施用海洛因1 次。嗣於同年6 月4 日
    下午4 時許，在上址另因毒品案件為警拘獲，經其同意採驗
    尿液，結果呈嗎啡、甲基安非他命陽性反應，始悉上情。
三、案經基隆市警察局第四分局報告臺灣基隆地方法院檢察署檢
    察官偵查起訴。
    理  由
壹、程序事項：
    本件被告所犯者非為死刑、無期徒刑、最輕本刑為3 年以上
    有期徒刑之罪或高等法院管轄第一審案件，其於準備程序進
    行中，先就被訴事實為有罪之陳述，經告知其簡式審判程序
    之旨，並聽取公訴人、被告之意見後，本院業已依刑事訴訟
    法第273 條之1 第1 項之規定，裁定由受命法官獨任以簡式
    審判程序進行本案之審理。
貳、實體事項：
一、上開事實，業據被告於偵查及本院審理時坦承在卷，且其為
    警拘獲所採集之尿液送驗結果，呈嗎啡、甲基安非他命之陽
    性反應，此有台灣檢驗科技股份有限公司出具之濫用藥物檢
    驗報告1 紙附卷可稽，足徵被告自白與事實相符，可以採信
    。本案事證明確，被告施用第一級、第二級毒品之犯行洵堪
    認定，應依法論科。又被告有如事實欄一所載於88年3 月5
    日觀察勒戒執行完畢釋放後5 年內，多次再犯施用毒品案件
    ，經法院判處徒刑等情，有臺灣高等法院被告前案紀錄表在
    卷可稽。被告既曾於「五年內再犯」，且經法院判處罪刑確
    定，揆諸前揭說明，即非屬毒品危害防制條例第20條第3 項
    所定「五年後再犯」之情形，故檢察官依法逕行起訴本案，
    於法要無不合。是被告犯行，事證明確，應依法論科。
二、查海洛因、甲基安非他命分係毒品危害防制條例第2 條第2
    項第1 款、第2 款所定之第一級、第二級毒品，被告施用第
    一級毒品海洛因、第二級毒品甲基安非他命之行為，係犯毒
    品危害防制條例第10條第1 項、第2 項之施用第一級、第二
    級毒品罪。被告因施用前而持有第一級毒品海洛因及第二級
    毒品甲基安非他命之低度行為，應為施用第一級、第二級毒
    品之高度行為所吸收，不另論罪。被告所犯上開2 罪，犯意
    各別，行為不同，應予分論併罰。被告前曾受如事實欄一所
    示之有期徒刑執行完畢，有臺灣高等法院被告前案紀錄表在
    卷可按，其於有期徒刑執行完畢後之5 年內，故意再犯本件
    有期徒刑以上之罪，為累犯，其所犯上開2 罪，均應依刑法
    第47條第1 項加重其刑。爰審酌被告犯罪之動機、犯罪目的
    、曾有多次施用毒品之前科仍不知戒除，惟犯罪後坦承犯行
    ，且所犯之施用毒品犯行乃戕害自己身心健康等一切情狀，
    分別量處如主文所示之刑，併定其應執行之刑。
三、據上論斷，應依刑事訴訟法第273條之1第1項、第299條第1
    項前段，毒品危害防制條例第10條第1 項、第2 項，刑法第
    11條前段、第47條第1 項、第51條第5 款，判決如主文。
本案經檢察官陳佳宏到庭執行職務。
中    華    民    國    100    年    9    月    14    日
                  刑事第三庭法  官 黃梅淑
以上正本證明與原本無異。
如不服本判決應於收受送達後10日內向本院提出上訴書狀，並應
敘述具體理由；其未敘述上訴理由者，應於上訴期間屆滿後20日
內向本院補提理由書( 均須按他造當事人之人數附繕本) 「切勿
逕送上級法院」。
中    華    民    國   100    年    9     月    14    日
                            書記官  丁妍君
附錄論罪法條:
毒品危害防制條例第10條
施用第一級毒品者，處 6 月以上 5 年以下有期徒刑。
施用第二級毒品者，處 3 年以下有期徒刑。